臺灣板橋地方法院刑事判決　　　　　　　100年度易字第389號
公　訴　人　臺灣板橋地方法院檢察署檢察官
被　　　告　盧彥勳
上列被告因詐欺案件，經檢察官提起公訴（100 年度偵字第1311
號），被告於本院準備程序中就被訴事實為有罪之陳述，經本院
合議庭裁定由受命法官獨任進行簡式審判程序，判決如下：
    主  文
盧彥勳意圖為自己不法所有，以詐術使人將本人之物交付，處有
期徒刑參月，如易科罰金，以新臺幣壹仟元折算壹日。緩刑貳年
，並應向被害人怡富資融股份有限公司給付新臺幣捌萬伍仟柒佰
陸拾肆元，給付方式為：自判決確定後，於每月二十日前按月分
期給付陸仟元至全數清償為止，如違反此負擔情節重大，得撤銷
緩刑。
    事  實
一、盧彥勳明知自己並無償還貸款之能力及意願，竟仍意圖為自
    己不法所有，基於詐欺取財之犯意，於民國99年7月12日某
    時許，前往址設臺北市○○區○○路3 段37號1 樓之全嘉車
    業有限公司（下稱全嘉公司，該公司係經營機車買賣業務）
    ，並透過該公司向怡富資融股份有限公司（下稱怡富公司，
    址設臺北市中山區○○○路○ 段53號2 樓）佯以：欲向該公
    司貸款87,264元購買車牌號碼677-HLV 號重型機車，並願自
    99年9 月22日起至101 年7 月22日止，每月為1 期( 共分24
    期) ，每期繳納新臺幣（下同）3,636 元為清償，且分期價
    款未全部清償前，不會擅自出售該輛機車云云，施此詐術手
    段，使怡富公司承辦人員陷於錯誤，誤以為盧彥勳本身確有
    使用機車之需求，且亦有履行契約之意願及能力，而非打算
    變賣機車取款花用，遂同意締約並核撥上開款項予全嘉公司
    。詎盧彥勳於99年7 月13日取得前述重型機車之所有權後，
    旋即於翌（14）日某時許，以59,000元之價格，將該輛機車
    出售予不知情之李家豪，並於同日辦理移轉登記完畢。嗣因
    盧彥勳屆期並未繳納任何一期應清償款項，經怡富公司發覺
    有異，並調閱前述機車車籍資料，始獲悉上情。
    理  由
一、程序方面：按除被告所犯為死刑、無期徒刑、最輕本刑為3
    年以上有期徒刑之罪或高等法院管轄第一審案件者外，於第
    一次審判期日前之準備程序進行中，被告先就被訴事實為有
    罪之陳述時，審判長得告知被告簡式審判程序之旨，並聽取
    當事人、代理人、辯護人及輔佐人之意見後，裁定進行簡式
    審判程序，刑事訴訟法第273 條之1 第1 項定有明文。經核
    ，本件被告盧彥勳所犯係死刑、無期徒刑、最輕本刑為3 年
    以上有期徒刑以外之罪，其於準備程序中就被訴事實為有罪
    之陳述，經法官告知簡式審判程序之旨，並聽取公訴人、被
    告之意見後，本院爰依首揭規定，合議裁定由受命法官獨任
    進行簡式審判程序，合先敘明。
二、查上揭事實，業據被告於本院準備程序及審理時坦承不諱，
    核與告訴代理人劉奎良於偵查中指述情節相符，並有機車買
    賣合約書、分期付款買賣契約條款、分期付款申請書( 表)
    、催收本息表、貸款案件基本資料、車牌號碼677-HLV 號重
    型機車查詢資料、機器腳踏車新領牌照登記書各1 份在卷可
    憑，因認被告之自白與事實相符，堪予採信，本案事證明確
    ，應予依法論科。
三、核被告所為，係犯刑法第339 條第1 項之詐欺取財罪。爰審
    酌被告並無前科，素行尚佳，有臺灣高等法院被告前案紀錄
    表附卷可憑，其正值青壯，不思以正道取財，反因自身經濟
    狀況不佳，即以辦理機車貸款之方式向告訴人施詐，致使告
    訴人蒙受財物損失，然念其犯後坦認犯行，並已於100 年3
    月10日先行返還詐得款項中的1,500 元予告訴人，有匯款明
    細乙份在卷可憑，且其於本院審理時亦表達願按月分期返還
    款項予告訴人之意，犯後態度尚可等一切情狀，量處如主文
    所示之刑，並諭知易科罰金之折算標準，以示懲儆。
四、末查，被告未曾因故意犯罪受有期徒刑以上刑之宣告，此有
    臺灣高等法院被告前案紀錄表1 份在卷可稽，其因一時失慮
    ，偶罹刑典，事後已坦承犯行，深具悔意，除已返還告訴人
    部分款項，並同意分期償還告訴人剩餘款項，告訴人則具狀
    表示雖公司立場係希望被告能一次清償全部款項，以致未能
    與被告於庭後達成和解，惟渠亦尊重法院考量被告之經濟能
    力而酌立適當之清償方案等語，本院因認被告經此刑之宣告
    後，應知警惕而無再犯之虞，以暫不執行其刑為當，爰依刑
    法第74條第1 項第1 款規定宣告被告緩刑2 年，以啟自新，
    並依同法第74條第2 項第3 款之規定，命被告應按期給付告
    訴人剩餘款項85,764元(87,264-1,500=85,764) ，給付方式
    為：自判決確定後於每月20日前按月分期給付6,000 元至全
    數清償為止。又此乃緩刑之負擔條件，被告屆期如未依規定
    清償，違反此負擔情節重大，依刑法第75條之1 第1 項第4
    款規定，得撤銷其緩刑宣告，附此指明之。
據上論斷，應依刑事訴訟法第273 條之1 第1 項、299 條第1 項
前段，刑法第339 條第1 項、第41條第1 項前段、第74條第1 項
第1 款、第2 項第3 款，刑法施行法第1 條之1 第1 項、第2 項
前段，判決如主文。
本案經檢察官王筱寧到庭執行職務。
中    華    民    國   100    年    4     月    13    日
                  刑事第十三庭   法  官   陳昭筠
以上正本證明與原本無異。
如不服本判決應於收受送達後10日內向本院提出上訴書狀，並應
敘述具體理由；其未敘述上訴理由者，應於上訴期間屆滿後20日
內向本院補提理由書（均須按他造當事人之人數附繕本）「切勿
逕送上級法院」。
                                 書記官   黃文儀
中    華    民    國   100    年    4     月    13    日
附錄本案論罪科刑法條全文：
中華民國刑法第339條
意圖為自己或第三人不法之所有，以詐術使人將本人或第三人之
物交付者，處 5 年以下有期徒刑、拘役或科或併科 1 千元以下
罰金。
以前項方法得財產上不法之利益或使第三人得之者，亦同。
前二項之未遂犯罰之。